臺灣宜蘭地方法院刑事判決　　　　　　　　96年度易字第37號
公　訴　人　臺灣宜蘭地方法院檢察署檢察官
被　　　告　甲○○
　　　　　　　　　　（現另案於臺灣宜蘭監獄執行中）
上列被告因毒品危害防制條例案件，經檢察官提起公訴（96年度
毒偵字第81號），暨移送併辦（96年度毒偵字第291號），本院
合議庭裁定由受命法官獨任進行簡式審判程序，爰不經通常程序
，判決如下：
    主  文
甲○○施用第一級毒品，處有期徒刑拾月。
    事  實
一、甲○○前因施用毒品案件，經臺灣宜蘭地方法院檢察署檢察
    官聲請本院裁定送觀察、勒戒後，因認無繼續施用毒品之傾
    向，於89年8月28日執行完畢出所，並由該署檢察官於89年8
    月28日以89年度毒偵字第1268號為不起訴處分；復因施用毒
    品案件，經同署檢察官聲請本院裁定送觀察、勒戒後，因認
    有繼續施用毒品之傾向，故經該署檢察官提起公訴並聲請本
    院裁定送強制戒治，經本院於90年6月15日以90年度易字第2
    78號判處有期徒刑6月，並於91年3月25日強制戒治付保護管
    束期滿未撤銷而執行完畢；另因竊盜案件，經本院於90年3
    月27日以89年度易字第275號判處有期徒刑10月；又因竊盜
    案件，經本院於90年6月26日以90年度易字第274號判處有期
    徒刑10月；再因偽造貨幣案件，經本院於90年8月9日以90年
    度訴字第177號判處有期徒刑3年6月；嗣上開4罪合併定應執
    行刑為有期徒刑5年6月，於90年8月31日入監執行，於94年1
    2月1日縮短刑期假釋出監，應於95年10月31日保護管束期滿
    ；惟因其於95年8月15日下午某時施用第2級毒品案件，經本
    院於95年12月1日以95年度易字第418號判處有期徒刑6月；
    另因竊盜案件，經本院於96年1月26日以96年度易字第1號判
    處有期徒刑6月，嗣上開2罪又定應執行刑為有期徒刑10月，
    並撤銷前揭假釋而接續執行，現正執行中；詎仍不知戒除毒
    癮，於強制戒治執行完畢釋放後5年內基於施用第2級毒品安
    非他命（以下簡稱「安非他命」）之單一決意，於95年11月
    6日下午4時許在其位於宜蘭縣羅東鎮○○街64之3號住處，
    以將安非他命置於錫箔紙上燃火燒烤吸食其煙霧之方式，施
    用安非他命1次，嗣於95年11月7日因另涉竊盜案件為警在其
    上開住處執行搜索並採尿送驗，發覺其尿液檢驗結果確呈安
    非他命代謝物陽性反應，而查悉上情；其又承前施用安非他
    命之單一決意，並施用第1級毒品海洛因之犯意，於96年1月
    20日晚間7、8時許，在其上開住處，以將安非他命及海洛因
    混合置於錫箔紙上燃火燒烤吸食其煙霧之方式，同時施用海
    洛因及安非他命1次，嗣於96年1月21日為警採尿送驗，發覺
    其尿液檢驗結果確呈海洛因及安非他命代謝物陽性反應，而
    查知上情。
二、案經宜蘭縣警察局宜蘭分局、宜蘭縣警察局羅東分局分別報
    請臺灣宜蘭地方法院檢察署檢察官偵查起訴暨移送併辦。
    理  由
一、訊據被告甲○○對於上揭時地接續施用安非他命及施用海洛
    因之犯行，於警詢及本院審理中均坦承不諱，且其為警於95
    年11月7日上午11時50分許採集尿液送驗結果，確呈安非他
    命之代謝物陽性反應，及於96年1月21日凌晨0時50分許採集
    尿液送驗結果，確呈海洛因之代謝物嗎啡及安非他命之代謝
    物陽性反應，此有宜蘭縣警察局宜蘭分局偵辦毒品案件尿液
    檢體編號、姓名對照登記表及宜蘭縣警察局羅東分局毒品案
    犯嫌尿液採取送驗姓名、編號對照表各1紙，以及慈濟大學
    濫用藥物檢驗中心檢驗總表共2紙附卷可稽，堪信被告之自
    白，應與事實相符。茲查，被告前因施用毒品案件，經臺灣
    宜蘭地方法院檢察署檢察官聲請本院裁定送觀察、勒戒後，
    因認無繼續施用毒品之傾向，於89年8月28日執行完畢出所
    ，並由該署檢察官於89年8月28日以89年度毒偵字第1268號
    為不起訴處分；復因施用毒品案件，經同署檢察官聲請本院
    裁定送觀察、勒戒後，因認有繼續施用毒品之傾向，故經該
    署檢察官提起公訴並聲請本院裁定送強制戒治，經本院於90
    年6月15日以90年度易字第278號判處有期徒刑6月，並於91
    年3月25日強制戒治付保護管束期滿未撤銷而執行完畢；再
    因其於95年8月15日下午某時施用第2級毒品案件，經本院於
    95年12月1日以95年度易字第418號判處有期徒刑6月，現正
    執行中，有上開判決書、臺灣高等法院被告前案紀錄表、刑
    案資料查註紀錄表各1件附卷可參。綜上所述，本件事證已
    臻明確，被告於強制戒治執行完畢釋放後5年內再犯本案施
    用毒品之犯行洵堪認定，應予依法論科。
二、核被告甲○○所為，係犯毒品危害防制條例第10條第1項之
    施用第1級毒品罪及同條例第10條第2項之施用第2級毒品罪
    。其持有毒品之犯行，為施用毒品之犯行所吸收，不再論以
    持有毒品罪。被告業已坦承係因染有毒癮而不斷吸食安非他
    命，佐以被告前曾因施用毒品之犯行，並經執行觀察、勒戒
    及強制戒治，其於出監後卻仍無法克制，再度以密集頻率，
    於密切接近之時地，施用安非他命，顯見其確已吸食毒品成
    癮，產生施用毒品之依賴性，堪信係出於反覆、延續施用安
    非他命之單一行為決意至明，故在行為概念上，被告先後2
    次施用安非他命之犯行，均應評價認係包括一罪之集合犯，
    仍僅論以一罪。又被告將海洛因及安非他命混合而同時施用
    ，係一行為觸犯數罪名，應依刑法第55條想像競合犯之規定
    ，從一重之施用第1級毒品罪處斷。爰審酌被告已有毒品前
    科，並經送請觀察、勒戒、強制戒治，且判處徒刑執行後，
    仍不思戒除毒癮，竟再犯本案，顯見已無法憑己力戒除毒癮
    ，應予長期隔離協助其戒除，並斟酌其犯罪動機、手段、犯
    罪後坦承犯行，且施用毒品核屬自損身命之犯罪態樣等一切
    情狀，量處如主文所示之刑，以示懲戒。
據上論斷，應依刑事訴訟法第273條之1第1項、第299條第1項前
段，毒品危害防制條例第10條第1項、第2項，刑法第11條前段、
第55條，判決如主文。
本案經檢察官賴慶祥到庭執行職務。
中　　華　　民　　國　　96　　年　　 3　　月　　28　　日
                  刑事第三庭法  官    郭顏毓
以上正本證明與原本無異。
如不服本判決應於收受本判決後10日內向本院提出上訴書狀，其
未敘述上訴理由者，並得於提起上訴後10日內向本院補提理由書
狀(均須按他造當事人之人數附繕本)「切勿逕送上級法院」。
                            書記官    林秀麗
中　　華　　民　　國　　96　　年　　3 　　月　　29　　日
附錄本案論罪科刑法條：
毒品危害防制條例第10條
施用第1級毒品者，處6月以上5年以下有期徒刑。
施用第2級毒品者，處3年以下有期徒刑。
